臺灣臺北地方法院民事裁定
108年度家繼訴字第76號
聲  請  人
即  被  告  陳蓓蒂  

訴訟代理人  黃匡麒律師 
視同聲請人
即  被  告  陳蓓芳  

相  對  人
即  原  告  張英俊  
訴訟代理人  曾孝賢律師
複  代理人  賴怡雯律師
相  對  人
即  原  告  陳蓓娟  
            陳蓓蓉  

兼  上二人
訴訟代理人  蔡佳妤  
上列當事人間請求分割遺產等事件(本院108年度家繼訴字第76號
)，聲請人聲請停止訴訟程序，本院裁定如下：
    主  文
聲請駁回。
    理  由
按訴訟標的對於共同訴訟之各人必須合一確定者，共同訴訟人
  中一人之行為有利益於共同訴訟人者，其效力及於全體，此觀
  民事訴訟法第56條第1項第1款規定自明。本件為請求分割遺產
  之訴，其訴訟標的對於共同訴訟之各人，必須合一確定。聲請
  人陳蓓蒂聲請停止訴訟程序，其效力及於同造共同訴訟人陳蓓
  芳，爰將之併列為聲請人，先予敘明。次按訴訟全部或一部之
  裁判，以他訴訟之法律關係是否成立為據者，法院得在他訴訟
  終結前，以裁定停止訴訟程序，固為民事訴訟法第182條第1項
  所明定。惟所謂訴訟全部或一部之裁判，以他訴訟之法律關係
  是否成立為據者，係指他訴訟之法律關係是否成立，為本件訴
  訟先決問題者而言；若他訴訟是否成立之法律關係，並非本件
  訴訟之先決問題，則其訴訟程序即毋庸停止。此於家事訴訟事
  件，亦有準用，觀諸家事事件法第51條即明。
聲請意旨略以：關於被繼承人陳慶林之遺產，聲請人日前發現
  除本件審理之遺產外，尚有其他遺產遭相對人張英俊、陳蓓娟
  侵占，聲請人現已訴訟追索之，正由臺灣高等法院以111年度
  重家上字第66號審理中。聲請人如獲勝訴，兩造先前所提出之
  遺產分割方案恐有不公之嫌，為使紛爭解決一次性，爰依家事
  事件法第51條準用民事訴訟法第182條規定，聲請停止本件訴
  訟程序等語。
經查，相對人即原告陳蓓娟、張英俊、蔡佳妤、陳蓓蓉（下稱
  相對人陳蓓娟等人，單指其中一人，則逕稱其姓名）前於民國
  108年7月8日，以聲請人陳蓓芳及視同聲請人陳蓓蒂為被告，
  起訴請求分割被繼承人陳慶林之遺產，聲請人陳蓓蒂於110年3
  月24日另行起訴，主張相對人陳蓓娟等人應連帶給付聲請人精
  神賠償新臺幣(下同)50萬元及遲延利息；相對人陳蓓娟等人應
  連帶給付12,182,205元予被繼承人陳慶林之全體繼承人及遲延
  利息，經本院於111年5月13日，以110年度家繼訴字第28號判
  決原告之訴及假執行之聲請均駁回，現正由臺灣高等法院以11
  1年度重家上字第66號審理中等情（以下合稱系爭另案），業
  經本院查明，堪信為真。經核相對人陳蓓娟等人於本件基於繼
  承之法律關係，主張請求分割被繼承人陳慶林之遺產；聲請人
  於系爭另案則係基於侵權行為及不當得利之法律關係所為之請
  求，並非本件分割遺產事件之前提法律關係，本件尚無以系爭
  另案法律關係是否成立為據，況本院就此法律關係非不得依兩
  造所舉相關事證自行判斷。從而，聲請人依民事訴訟法第182 
  條之規定，聲請裁定停止訴訟程序，尚有未合，不應准許。
爰裁定如主文。　　　
中　　華　　民　　國　　111 　年　　 10　 月　　 6  　日
                  家事法庭     法　　官   蘇珍芬
以上正本係照原本作成。
本裁定不得抗告。
                               書 記 官   羅  蓉
中　　華　　民　　國　　111 　年　　10　　月　　6 　　日